Nachl. Franz Brümmer
Nachl. Franz Brümmer
- Nachl. Franz Brümmer/Biographien, Suppl. I, 9 Kstn (A-Z) Standortkonvolut
  - Nachl. Franz Brümmer/Biographien, Suppl. I/D-F, 1 Kasten Standortkonvolut
    - Fischer, Karl Friedrich an Brümmer, Franz Leipzig, Nachl. Franz Brümmer, Biogr. Suppl. I: Fischer, Karl Friedrich; 1 Brief nebst Kurzbiographie (1 Blatt) Briefe (Folio 1)
    - Fischer, Wilhelm H. an Brümmer, Franz Berlin, Nachl. Franz Brümmer, Biogr. Suppl. I: Fischer von Thal, Wilhelm; 1 Brief (2 Blatt) Briefe (Folio 1-2)
    - Flachs, Adolf an Brümmer, Franz Berlin, Nachl. Franz Brümmer, Biogr. Suppl. I: Flachs, Adolf; 1 Brief nebst Kurzbiographie (1 Blatt) Briefe; Adr.: Hochgeehrter Herr. (Folio 1)
    - Fleischhauer, Theodor an Brümmer, Franz Leubnitz bei Werdau, Nachl. Franz Brümmer, Biogr. Suppl. I: Fleischhauer, Theodor; 1 Brief mit Kurzbiographie; 2 Postkarten (6 Blatt) Briefe (Folio 1-6)
    - Otto Fleischmann[incipit des Textes] o. O., Nachl. Franz Brümmer, Biogr. Suppl. I: Fleischmann, Otto; 1 Kurzbiographie (1 Blatt) Werke Biographien (Folio 1)
    - Flemes, Bernhard an Brümmer, Franz Hameln, Nachl. Franz Brümmer, Biogr. Suppl. I: Flemes, Bernhard; 1 Brieg mit Kurzbiographie (2 Blatt) Briefe; Adr.: Sehr geehrter Herr. (Folio 1-2)
    - Flex, Rudolf[Incipit des Textes.] nach 1918o. O., Nachl. Franz Brümmer, Biogr. Suppl. I: Flex, Rudolf; 1 Kurzbiographie (1 Blatt) Werke Biographien (Folio 1)
    - Fligl, Josef an Brümmer, Franz Budapest, Nachl. Franz Brümmer, Biogr. Suppl. I: Fligl, Josef; 2 Briefe nebst Kurzbiographie (2 Blatt) Briefe (Folio 1-2)
    - Frank, Paul an Brümmer, Franz Wien, Nachl. Franz Brümmer, Biogr. Suppl. I: Frank, Paul; 1 Brief nebst Kurzbiographie (2 Blatt) Briefe; Adr.: Sehr geehrter Herr! (Folio 1-2)
    - Franke, Hans an Brümmer, Franz Heilbronn, Nachl. Franz Brümmer, Biogr. Suppl. I: Franke, Hans; 1 Brief nebst Kurzbiographie (5 Blatt) Briefe (Folio 1-5)
    - Frankfurter, Richard Otto an Brümmer, Franz Berlin, Nachl. Franz Brümmer, Biogr. Suppl. I: Frankfurter, R. O.; 1 Brief mit Kurzbiographie (1 Blatt) Briefe Maschinenschriftlich mit handschriftlicher Unterzeichnung.; Verf.: Fankfurter, Dr. R. O. (Folio 1)
    - Frei, Oskar an Brümmer, Franz vermutlich nach 1919Arolsen Hohegeiß (Harz), Nachl. Franz Brümmer, Biogr. Suppl. I: Frei, Oskar; 3 Briefe nebst Kurzbiographie (9 Blatt) Briefe (Folio 1-9)
    - Ich, Ernst Alwin Freudenberg.[incipit des Textes] Radebeul, Nachl. Franz Brümmer, Biogr. Suppl. I: Freudenberg, Ernst Alwin; 1 Kurzbiographie (2 Blatt) Werke Biographien (Folio 1-2)
    - Frey, A. M. an Brümmer, Franz München, Nachl. Franz Brümmer, Biogr. Suppl. I: Frey, A. M.; 1 Brief nebst gedruckter Kurzbiographie und Werkverzeichnis (3 Blatt) Briefe; Ard.: Sehr geehrter Herr. (Folio 1-3)
    - Frey, Karl an Brümmer, Franz Weiningen b. Zürich, Nachl. Franz Brümmer, Biogr. Suppl. I: Frey, Karl; 1 Brief nebst Kurzbiographie (4 Blatt) Briefe (Folio 1-4)
    - Freye, Karl an Brümmer, Franz Berlin-Friedenau, Nachl. Franz Brümmer, Biogr. Suppl. I: Freye, Karl; 1 Brief nebst Kurzbiographie (2 Blatt) Briefe (Folio 1-2)
    - Freyer, Walther Paul Christian an Brümmer, Franz Hamburg, Nachl. Franz Brümmer, Biogr. Suppl. I: Freyer, Walther Paul Christian; 1 Brief nebst Kurzbiographie und Werkangabe (5 Blatt) Briefe Maschinenschriftlich mit handschriftlicher Unterzeichnung. (Folio 1-5)
    - Friedemann, Georg an Brümmer, Franz Berlin, Nachl. Franz Brümmer, Biogr. Suppl. I: Friedemann, Georg; 1 Brief (2 Blatt) Briefe (Folio 1-2)
    - Friedrich, Hans an Brümmer, Franz München, Nachl. Franz Brümmer, Biogr. Suppl. I: Friedrich, Hans; 1 Brief mit Kurzbiographie (2 Blatt) Briefe (Folio 1-2)
    - Friedrich, Kurt an Brümmer, Franz Leipzig, Nachl. Franz Brümmer, Biogr. Suppl. I: Friedrich, Kurt; 1 Brief mit Kurzbiographie (1 Blatt) Briefe; Adr. Sehr geehrter Herr! (Folio 1)
    - Robert Frikel Vermutlich nach 1920.o. O., Nachl. Franz Brümmer, Biogr. Suppl. I: Frikel, Robert; 1 Kurzbiographie (2 Blatt) Werke Biographien Maschinenschriftlich mit handschriftlichen Ergänzungen. (Folio 1-2)
    - Fritsch, Anton an Brümmer, Franz Wien, Nachl. Franz Brümmer, Biogr. Suppl. I: Fritsch, Anton; 2 Briefe nebst Kurzbiographie (6 Blatt) Briefe (Folio 1-6)
    - Hahn, Joseph an Brümmer, Franz Ditzingen bei Stuttgart, Nachl. Franz Brümmer, Biogr. Suppl. I: Fritz, Alfred; 1 Brief nebst Kurzbiographie (6 Blatt) Briefe (Folio 1-6)
    - Dumann, Carl an Brümmer, Franz Kiel, Nachl. Franz Brümmer, Biogr. Suppl. I: Dumann, Carl; 1 Brief nebst Kurzbiographie (2 Blatt) Briefe; Ein Teil der biographischen Angaben nicht mehr vorhanden (ursprünglich 3 Blatt) (Folio 1-2)
  - Nachl. Franz Brümmer/Biographien, Suppl. I/G-He, 1 Kasten Standortkonvolut
    - Ira, Alfred an Brümmer, Franz Antigo, Wisconsin, Nachl. Brümmer, Biogr. Suppl. I: Grimm, Wilhelm Albert Friedrich; 1 Brief (5 Blatt) Briefe Maschinenschriftlich mit handschriftlichen Ergänzungen. (Folio 1-5)
    - Haas, Alexandre an Brümmer, Franz Sao Paulo, Nachl. Brümmer, Biogr. Suppl. I: Goldschmied, Ignaz; 1 Brief (3 Blatt) Briefe (Folio 1-3)
    - Hasenclever, Walter (Schriftsteller) an Brümmer, Franz ohne DatumsangabeDresden, Nachl. Brümmer, Biogr. Suppl. I: Hasenclever, Walter; 1 Brief (1 Blatt) Briefe Autobiographisches Maschinenschriftlich mit handschriftlichen Ergänzungen. (Folio 1)
    - Goldau, Friedrich Franz an Brümmer, Franz Mülheim-Heissen, Nachl. Brümmer, Biogr. Suppl. I: Goldau, Friedrich Franz; 1 Brief (2 Blatt) Briefe Maschinenschriftlich mit Handschriftlichen Korrekturen. (Folio 1-2)
    - Haebler, Konrad an Brümmer, Franz Berlin, Nachl. Brümmer, Biogr. Suppl. I: Haebler, K.; 4 Briefe (4 Blatt) Briefe (Folio 1-4)
    - Goltz, Joachim von der an Brümmer, Franz ohne Datumsangabeo.O., Nachl. Brümmer, Biogr. Suppl. I: Goltz, Joachim Frhr. von der; 1 Brief (3 Blatt) Briefe; Adr.: Sehr geehrter Herr. (Folio 1-3)
    - Alfred Grünewald.[Biographisches.] ohne Datumsangabeo.O., Nachl. Brümmer, Biogr. Suppl. I: Gruenewald, Alfred; 1 biographische Notiz nebst 2 Drucksachen (4 Blatt) Dokumente (Folio 1-4)
    - Heynicke, Kurt (Schriftsteller) an Brümmer, Franz o. O. [Deutsche Feldpost 34.], Nachl. Brümmer, Biogr. Suppl. I: Heynicke, Kurt; 1 Brief (4 Blatt) Briefe Teils maschinenschriftlich.; Adr.: Herr Konrektor. (Folio 1-4)
    - Graf, Oskar Maria an Brümmer, Franz München, Nachl. Brümmer, Biogr. Suppl. I: Graf, Oskar Maria; 1 Brief nebst Kurzbiographie (3 Blatt) Briefe Maschinenschriftlich mit handschriftlicher Unterzeichnung.; Die beiligende Kurzbiographie und ein Werkverzeichnis sind auf einen von Brümmer stammenden Vordruck geschrieben. (Folio 1-3)
    - Gabrielsen, Franz Peter Hamburg, Nachl. Franz Brümmer, Biogr. Suppl. I: Gabrielsen, Franz Peter; 2 Briefe nebst Kurzbiografie (6 Blatt) Briefe; Adr.: Sehr geehrter Herr! (Folio 1-6)
    - Gassmann, Alfred Leonz an Brümmer, Franz Sarnen, Nachl. Franz Brümmer, Biogr. Suppl. I: Gassmann, Alfred L.; 1 Brief nebst Werkverzeichnis (2 Blatt) Briefe Maschinenschriftlich mit handschriftlicher Unterzeichnung nebst Drucksache; Verf.: Gassmann; Adr.: Hochgeehrter Herr! (Folio 1-2)
    - Gädicke, Wilhelm an Brümmer, Franz Hamburg, Nachl. Franz Brümmer, Biogr. Suppl. I: Gaedicke, Wilhelm; 1 Brief nebst Kurzbiographie (2 Blatt) Briefe Maschinenschriftlich mit handschriftlicher Unterzeichnung (Folio 1-2)
    - Gäfgen, Hans an Brümmer, Franz Wiesbaden, Nachl. Franz Brümmer, Biogr. Suppl. I: Gaefgen, Hans; 1 Brief nebst Kurzbiographie (2 Blatt) Briefe Machinenschriftlich mit handschriftlicher Unterzeichnung; Adr.: Sehr geehrter Herr! (Folio 1-2)
    - Gaertner, Rudolf an Brümmer, Franz Hellerau b. Dresden, Nachl. Franz Brümmer, Biogr. Suppl. I: Gaertner-Hellerau, Rudolf; 1 Brief nebst Autobiographie (4 Blatt) Briefe; Adr.: Herr Konrektor (Folio 1-4)
    - Gahl, Heinrich an Brümmer, Franz Hamburg, Nachl. Franz Brümmer, Biogr. Suppl. I: Gahl, Heinrich Karl Georg; 1 Brief nebst Autobiographie (6 Blatt) Briefe; Adr.: Sehr geehrter Herr! (Folio 1-6)
    - Garber, Otto an Brümmer, Franz Reinbek, Nachl. Franz Brümmer, Biogr. Suppl. I: Garber, Otto; 1 Brief nebst Biographie (7 Blatt) Briefe; 1 Brief von Otto Garber (2 Seiten) 1 Biographie über Otto Garber von W. Duggen (5 Seiten) (Folio 1-7)
    - Gast, Emil an Brümmer, Franz Zinnowitz, Nachl. Franz Brümmer, Biogr. Suppl. I: Gast, Emil; 1 Brief nebst Kurzbiographie (2 Blatt) Briefe (Folio 1-2)
    - Gebhardt, Florentine an Brümmer, Franz Berlin, Nachl. Franz Brümmer, Biogr. Suppl. I: Gebhardt, Florentine; 1 Brief nebst Kurzbiographie (2 Blatt) Briefe; Adr.: Sehr geehrter Herr! (Folio 1-2)
    - Gebhardt, Johannes an Brümmer, Franz Leipzig, Nachl. Franz Brümmer, Biogr. Suppl. I: Gebhardt, Johannes; 1 Kurzbiographie (1 Blatt) Briefe Maschinenschriftlich mit handschriftlicher Unterzeichnung; Verf.: Joh. Gebhardt (Folio 1)
    - Gebhardt-Triepel, Hertha von an Brümmer, Franz Berlin, Nachl. Franz Brümmer, Biogr. Suppl. I: Gebhardt-Triepel, Hertha von; Biographische Angaben (1 Blatt) Briefe (Folio 1)
    - Geiger, Josef Albert an Brümmer, Franz Tailfingen, Nachl. Franz Brümmer, Biogr. Suppl. I: Geiger, Josef Albert; 1 Brief nebst biographischen Angaben (1 Blatt) Briefe; Verf.: Jos. Alb. Geiger (Folio 1)
    - Geilinger, Max an Brümmer, Franz Zürich, Nachl. Franz Brümmer, Biogr. Suppl. I: Geilinger, Max; 1 Brief nebst Biographie (3 Blatt) Briefe Maschinenschriftlich mit handschriftlicher Unterzeichnung (Folio 1-3)
    - Geißler, Horst Wolfram an Brümmer, Franz München, Nachl. Franz Brümmer, Biogr. Suppl. I: Geissler, Horst Wolfram; 2 Briefe nebst biographischen Angaben Briefe Maschinenschriftlich mit handschriftlicher Unterzeichnung (Folio 2)
    - Georgi, Walter an Brümmer, Franz Berlin, Nachl. Franz Brümmer, Biogr. Suppl. I: Georgi, Walter; 2 Briefe nebst biographischen Angaben (4 Blatt) Briefe (Folio 1-4)
    - Gerhardt, Luise an Brümmer, Franz Leipzig, Nachl. Franz Brümmer, Biogr. Suppl. I: Gerhardt, Luise; 1 Brief nebst Biographie (8 Blatt) Briefe (Folio 1-8)
    - Gerlach, Clara an Brümmer, Franz Berlin, Nachl. Franz Brümmer, Biogr. Suppl. I: Gerlach, Clara; 1 Brief nebst Kurzbiographie (2 Blatt) Briefe; Verf.: Clara Gerlach, Ps. C. Gerhard (Folio 1-2)
    - Gerlach, Kurt an Brümmer, Franz Rähnitz-Hellerau, Nachl. Franz Brümmer, Biogr. Suppl. I: Gerlach, Kurt; 1 Brief mit Kurzbiographie nebst gedruckten Angaben zu Werktiteln (4 Blatt) Briefe; Adr.: Sehr geehrter Herr; Verf. K. Gerlach (Folio 1-4)
    - Gerstmayer, Hermann an Brümmer, Franz Stuttgart, Nachl. Franz Brümmer, Biogr. Suppl. I: Gerstmayer, Hermann; 1 Brief nebst Kurzbiographie Briefe; Adr.: Euer Hochwohlgeboren! (Folio 1-2)
    - Gery, Theo van an Brümmer, Franz Graz, Nachl. Franz Brümmer, Biogr. Suppl. I: Gery, Theo von; 1 Brief nebst Kurzbiographie (3 Blatt) Briefe; Adr.: Geehrtester Herr! (Folio 1-3)
    - Geßler, Albert an Brümmer, Franz Arlesheim, Nachl. Franz Brümmer, Biogr. Suppl. I: Gessler, Albert; 1 Brief nebst Kurzbiographie (2 Blatt) Briefe (Folio 1-2)
    - Geyer, Ernst an Brümmer, Franz Krummhübel, Nachl. Franz Brümmer, Biogr. Suppl. I: Geyer, Ernst; 1 Brief nebst gedrucktem und handschriftlich ergänztem Lebenslauf sowie gedruckte autobiographische Skizze (5 Blatt) Briefe (Folio 1-5)
    - Gfeller, Simon an Brümmer, Franz Egg bei Grünenmatt, Nachl. Franz Brümmer, Biogr. Suppl. I: Gfeller, S; 1 Brief nebst Biographie (8 Blatt) Briefe; Adr.: Sehr geehrter Herr!; Verf.: S. Gfeller (Folio 1-8)
    - Gheri, Leopold an Brümmer, Franz Hall, Nachl. Franz Brümmer, Biogr. Suppl. I: Gheri, Leopold; 1 Karte Briefe
    - Giegold, Georg an Brümmer, Franz Chicago, Nachl. Franz Brümmer, Biogr. Suppl. I: Giegold, Georg; 1 Brief nebst gedruckter autobiographischer Skizze (4 Blatt) Briefe (Folio 1-4)
    - Gierke, Edith an Brümmer, Franz vermutlich zwischen 1917 und 1922Bern, Nachl. Franz Brümmer, Biogr. Suppl. I: Gierke, Edith; 1 Brief nebst Kurzbiographie (1 Blatt) Briefe Maschinenschriftlich mit handschriftlicher Unterzeichnung (Folio 1)
    - Giese, Fritz an Brümmer, Franz Leipzig, Nachl. Franz Brümmer, Biogr. Suppl. I: Giese Wilhelm Oskar Fritz; 1 Brief nebst Biographie (3 Blatt) Briefe Maschinenschriftlich mit handschriftlicher Unterzeichnung; Adr.: Sehr geehrter Herr (Folio 1-3)
    - Gießler, Emil Ferdinand Oskar[Incipit des Textes], Nachl. Franz Brümmer, Biogr. Suppl. I: Giessler, Emil Ferdinand Oskar; 1 Blatt Werke Biographien (Folio 1)
    - Gigler, Herbert an Brümmer, Franz Berlin, Nachl. Franz Brümmer, Biogr. Suppl. I: Gigler, Herbert Johannes; 1 Brief nebst Biographie (2 Blatt) Briefe Maschinenschriftlich mit handschriftlicher Unterzeichnung (Folio 1-2)
    - Gittinger, Otto an Brümmer, Franz Schwäbisch Gmünd, Nachl. Franz Brümmer, Biogr. Suppl. I: Gittinger, Otto; 1 Brief nebst Kurzbiographie Briefe (Folio 1-2)
    - Glaser, Sebastian Karl[Incipit des Textes] o.O., Nachl. Franz Brümmer, Biogr. Suppl. I: Glaser, Sebastian Karl; 1 Kurzbiographie (1 Blatt) Werke Biographien Maschinenschriftlich (Folio 1)
    - Max Glass[Incipit des Textes], Nachl. Franz Brümmer, Biogr. Suppl. I: Glass, Max; 1 Kurzbiographie Werke Biographien (Folio 1)
    - Glogau, Emil August an Brümmer, Franz Frankfurt a.M., Nachl. Franz Brümmer, Biogr. Suppl. I: Glogau, Emil August; 1 Brief nebst Kurzbiographie Briefe (Folio 1-3)
    - Gnielczyk, Hugo an Brümmer, Franz Bratsch O./S., 1 Brief nebst Kurzbiographie (1 Blatt) Briefe Maschinenschriftlich mit handschriftlicher Unterzeichnung; Adr.: Sehr geehrter Herr Kollege (Folio 1)
    - Göring, Hugo an Brümmer, Franz Weimar, Nachl. Franz Brümmer, Biogr. Suppl. I: Goering, Hugo; 1 Brief nebst Kurzbiographie (2 Blatt) Briefe (Folio 1-2)
    - Goetz, Karl an Brümmer, Franz Köln, Nachl. Franz Brümmer, Biogr. Suppl. I: Goetz, Karl; 1 Brief Briefe (Folio 1)
    - Goetze, an Brümmer, Franz o.O., Nachl. Franz Brümmer, Biogr. Suppl. I: Goetze; 1 Brief (2 Blatt) Briefe Maschinenschriftlich mit handschriftlicher Unterzeichnung; Verf.: Goetze (Folio 1-2)
    - Goldammer, Karl an Brümmer, Franz Laubau, Nachl. Franz Brümmer, Biogr. Suppl. I: Goldammer, Karl; 1 Brief nebst Kurzbiographie Briefe (Folio 1)
    - Goldmann, Otto an Brümmer, Franz Leipzig, Nachl. Franz Brümmer, Biogr. Suppl. I: Goldmann, Otto; 2 Briefe nebst Kurzbiographie (3 Blatt) Briefe (Folio 1-3)
    - Goldstein, Max[Incipit des Textes], Nachl. Franz Brümmer, Biogr. Suppl. I: Goldstein, Max; 1 Kurzbiographie (1 Blatt) Werke Biographien (Folio 1)
    - Golias, Eduard an Brümmer, Franz Wien, Nachl. Franz Brümmer, Biogr. Suppl. I: Golias, Eduard; 1 Brief nebst Biographie (6 Blatt) Briefe Maschinenschriftlich mit handschriftlicher Unterzeichnung (Folio 1-6)
    - Ernst Goll[Incipit des Textes], Nachl. Franz Brümmer, Biogr. Suppl. I: Goll, Ernst; 1 Kurzbiographie (2 Blatt) Werke Biographien; Verf.: J.F.S.; Jul. Fr. Schütz (Folio 1-2)
    - Götz, Adolf an Brümmer, Franz Hamburg, Nachl. Franz Brümmer, Biogr. Suppl. I: Goetz, Adolf; 1 Brief nebst Kurzbiographie Briefe
    - Schiemer, ... an Brümmer, Franz Innsbruck, Nachl. Franz Brümmer, Biogr. Suppl. I: Gorbach, Josef; 1 Brief (1 Blatt) Briefe Maschinenschriftlich mit handschriftlicher Unterzeichnung.; Verf.: Schiemer, ... (Folio 1)
    - Gosselck, Johannes an Brümmer, Franz Rostock, Nachl. Franz Brümmer, Biogr. Suppl. I: Gosselck, Johannes; 1 Brief nebst Kurzbiographie Briefe; Adr.: Hochgeehrter Herr! (Folio 1-2)
    - Goth-Emmerich, Luise an Brümmer, Franz Ludwigshafen a. Rh., Nachl. Franz Brümmer, Biogr. Suppl. I: Goth, Eugen Theodor; 1 Brief nebst Biographie (3 Blatt) Briefe; Adr.: Sehr geehrter Herr!; Verf.: L. Goth-Emmerich (Folio 1-3)
    - Gottberg, Otto von an Brümmer, Franz Innsbruck, Nachl. Franz Brümmer, Biogr. Suppl. I: Gottberg, Otto von; 1 Brief nebst Kurzbiographie (3 Blatt) Briefe; Adr.: Sehr geehrter Herr!; Verf.: O. v. Gottberg (Folio 1-3)
    - Gottheiner, Max an Brümmer, Franz Berlin, Nachl. Franz Brümmer, Biogr. Suppl. I: Gottheiner, M; 2 Briefe nebst biographischen Angaben (3 Blatt) Briefe; Adr.: Sehr geehrter Herr (Folio 1-3)
    - Gotthold, Hermann an Brümmer, Franz Kaiserslautern, Nachl. Franz Brümmer, Biogr. Suppl. I: Gotthold, August; 1 Brief nebst Druckschrift (3 Blatt) Briefe (Folio 1-3)
    - Gottschalch, Johann Erich an Brümmer, Franz Dresden, Nachl. Franz Brümmer, Biogr. Suppl. I: Gottschalch, Johann Erich; 1 Brief nebst biographischen Angaben (1 Blatt) Briefe; Verf.: Gottschalch, Joh. Erich (Folio 1)
    - Gottschall, Margarete von an Brümmer, Franz Arnsberg, Nachl. Franz Brümmer, Biogr. Suppl. I: Gottschall, Margarete von; 1 Brief nebst Biographie (2 Blatt) Briefe; Adr.: Sehr geehrter Herr! (Folio 1-2)
    - Grabowski, Paul[Incipit des Textes], Nachl. Franz Brümmer, Biogr. Suppl. I: Grabowski, Paul; 3 Kurzbiographien (2 Blatt) Werke Biographisches (Folio 1-2)
    - Franz Graetzer[Incipit des Textes] Berlin-Friedenau, Nachl. Franz Brümmer, Biogr. Suppl. I: Graetzer, Franz; 1 Kurzbiographie (1 Blatt) Werke Biographien (Folio 1)
    - Grau-Wandmayer, Alexander an Brümmer, Franz Buffalo, NY, Nachl. Franz Brümmer, Biogr. Suppl. I: Grau-Wandmayer, Alexander; 1 Brief nebst Biographie (6 Blatt) Briefe; Adr.: Sehr geehrter Herr! (Folio 1-6)
    - Gregori, Ferdinand an Brümmer, Franz Berlin, Nachl. Franz Brümmer, Biogr. Suppl. I: Gregori, Ferdinand; 1 Brief (2 Blatt) Briefe; Adr.: Hochverehrter Herr; Verf.: Prof Ferd. Gregori (Folio 1-2)
    - Greiner & Pfeiffer Verlag <Stuttgart> an Brümmer, Franz Stuttgart, Nachl. Franz Brümmer, Biogr. Suppl. I: Greiner und Pfeiffer; 1 Brief (1 Blatt) Briefe Maschinenschriftlich mit handschriftlicher Unterzeichnung (Folio 1)
    - Günther, Rudolf an Brümmer, Franz Marburg, Nachl. Franz Brümmer, Biogr. Suppl. I: Günther, Agnes; 1 Brief nebst gedruckter Biographie (3 Blatt) Briefe; Verf.: R. Günther (Folio 1-3)
    - Gulbransson, Grete an Brümmer, Franz München, Nachl. Franz Brümmer, Biogr. Suppl. I: Gulbransson, Grete; 1 Brief nebst Kurzbiographie (1 Blatt) Briefe (Folio 1)
    - Franziska Hager[Incipit des Textes] München, Nachl. Franz Brümmer, Biogr. Suppl. I: Hager, Franziska; 1 Kurzbiographie (1 Blatt) Werke Biographien (Folio 1)
    - Ebert-Hansen, Elisabeth an Brümmer, Franz vermutlich um 1914Stuttgart, Nachl. Franz Brümmer, Biogr. Suppl. I: Hansen, Else; 1 Brief nebst Kurzbiographie (2 Blatt) Briefe; Verf.: Elisabeth Ebert-Hansen (Else Hansen) (Folio 1-2)
    - Hardt, Emmy an Brümmer, Franz vermutlich 1922Berlin, Nachl. Franz Brümmer, Biogr. Suppl. I: Hardt, Emmy; 1 Brief nebst biographischen Angaben (2 Blatt) Briefe (Folio 1-2)
    - Hartje-Leudesdorff, Irma an Brümmer, Franz Elberfeld, Nachl. Franz Brümmer, Biogr. Suppl. I: Hartje-Leudesdorf, Irma; 1 Brief nebst biographischen Angaben (1 Blatt) Briefe (Folio 1)
    - Hartwig, Thora an Brümmer, Franz Hadersleben, Nachl. Franz Brümmer, Biogr. Suppl. I: Hartwig, Thora; 1 Brief nebst Kurzbiographie (2 Blatt) Briefe (Folio 1-2)
    - Helbig-Tränkner, Helene an Brümmer, Franz Zittau, Nachl. Franz Brümmer, Biogr. Suppl. I: Helbig-Traenkner, Helene; 1 Karte mit biographischen Angaben Briefe (Folio 1)
    - Rehren, Ludmilla von an Brümmer, Franz Zinnowitz, Nachl. Franz Brümmer, Biogr. Suppl. I: Heymer, Ludmilla; 2 Briefe nebst biographischen Angaben (2 Blatt) Briefe; Adr.: Sehr geehrter Herr!; Verf.: Ludmilla Heymer geb. v. Rehren; Emil Gast (Folio 1-2)
    - Greiser, Wolfgang[Incipit des Textes], Nachl. Franz Brümmer, Biogr. Suppl. I: Greiser, Wolfgang; 2 gedruckte Kurzbiographien (2 Blatt) Artikel Biographisches (Folio 1-2)
      Separat-Abzug aus: Deutschlands, Oesterreich-Ungarns und der Schweiz Gelehrte, Künstler und Schriftsteller in Wort und Bild. III. Ausgabe, 1911. Von Albert Steinhage, Bio-bibliographischer Verlag, Hannover.; Wolfgang Greiser, in: Lose Blätter. Verlegt bei B. Schmitz, Höhscheid-Solingen, Juli 1915.
    - Gresser, Eugen an Brümmer, Franz Frankfurt a. M., Nachl. Franz Brümmer, Biogr. Suppl. I: Gresser, Eugen; 1 Brief nebst Kurzbiographie (3 Blatt) Briefe (Folio 1-3)
    - Aug. Heinr. Grimm[Incipit des Textes] um 1920, Nachl. Franz Brümmer, Biogr. Suppl. I: Grimm, August Heinrich; 1 Kurzbiographie (2 Blatt) Werke Biographisches (Folio 1-2)
    - Grimminger, Adolf[Incipit des Textes], Nachl. Franz Brümmer, Biogr. Suppl. I: Grimminger, Adolf; 1 Kurzbiographie (1 Blatt) Artikel Biographisches (Folio 1)
      Meyer's Konversations-Lexikon, XX. Bd. Jahres-Supplement 1882-83, pag. 443
    - Kraft, Arnim an Brümmer, Franz Hersfeld, Nachl. Franz Brümmer, Biogr. Suppl. I: Grob, Chr; 1 Brief nebst Kurzbiographie (2 Blatt) Briefe; Verf.: Arnim Kraft (Chr. Grob) (Folio 1-2)
    - Groetzsch, Georg an Brümmer, Franz Berlin-Lichterfelde, Nachl. Franz Brümmer, Biogr. Suppl. I: Groetzsch, Georg; 1 Brief Briefe; Adr.: Sehr geehrter Herr (Folio 1)
    - Groetzsch, Robert an Brümmer, Franz Dresden, Nachl. Franz Brümmer, Biogr. Suppl. I: Groetzsch, Robert; 1 Brief nebst Kurzbiographie (4 Blatt) Briefe; Adr.: Sehr geehrter Herr (Folio 1-4)
    - Grohmann, Carl Martin an Brümmer, Franz Wien, Nachl. Franz Brümmer, Biogr. Suppl. I: Grohmann, Carl Martin; 1 Brief nebst 2 Kurzbiographien (3 Blatt) Briefe; Adr.: Sehr geehrter Herr! (Folio 1-3)
    - Grosholz, Franz an Brümmer, Franz Freiburg i.B., Nachl. Franz Brümmer, Biogr. Suppl. I: Grosholz, Franz; 1 Karte mit biographischen Angaben Briefe; Adr.: Sehr geehrter Herr! (Folio 1)
    - Grossauer, Joseph Vinzenz an Brümmer, Franz Wien, Nachl. Franz Brümmer, Biogr. Suppl. I: Grossauer, Josef Vinzenz; 1 Brief nebst Biographie (4 Blatt) Briefe; Adr.: Euer Hochwohlgeboren!; Verf.: Josef Vinz. Großauer (Folio 1-4)
    - Grote, Georg an Brümmer, Franz Hannover, Nachl. Franz Brümmer, Biogr. Suppl. I: Grote, Georg Heinrich August Karl Wilhelm; 1 ausgefüllter Fragebogen mit biographischen Angaben Briefe; Verf.: Georg August Grote; Adr.: Ohne Anrede (Folio 1-2)
    - Grote, Hans Henning von an Brümmer, Franz Dessau, Nachl. Franz Brümmer, Biogr. Suppl. I: Grote, Hans Henning Frhr.; 1 Brief nebst Kurzbiographie (2 Blatt) Briefe Maschinenschriftlich mit handschriftlicher Unterzeichnung (Folio 1-2)
    - Gruenbauer, Georg an Brümmer, Franz Neuburg, Nachl. Franz Brümmer, Biogr. Suppl. I: Gruenbauer, Georg; 1 Brief Briefe; Adr.: Hochgeehrter Herr!; Verf.: Gg. Grünbauer (Folio 1)
    - Grünert, Felix an Brümmer, Franz Ossegg b. Dux, Nachl. Franz Brümmer, Biogr. Suppl. I: Gruenert, Felix; 1 Brief nebst biographischen Angaben (2 Blatt) Briefe; Adr.: Sehr geehrter Herr!; Verf.: Prof. Grünert (Folio 1-2)
    - Diercks, U. an Brümmer, Franz Berlin, Nachl. Franz Brümmer, Biogr. Suppl. I: Guenther, Paul; 1 Karte Briefe (Folio 1)
    - Guenzel, Heinrich an Brümmer, Franz Görkau, Nachl. Franz Brümmer, Biogr. Suppl. I: Guenzel, Heinrich; 1 Brief Briefe; Verf.: Günzel Hch (Folio 1)
    - Gürtler, Danny[Incipit des Textes], Nachl. Franz Brümmer, Biogr. Suppl. I: Guertler, Danny; 1 Kurzbiographie Werke Biographisches Maschinenschriftlich (Folio 1)
    - Guhlke, Max an Brümmer, Franz Gotzlow bei Stettin, Nachl. Franz Brümmer, Biogr. Suppl. I: Guhlke, Max; 1 Brief nebst Kurzbiographie (2 Blatt) Briefe (Folio 1-2)
    - Gutherz, Siegfried an Brümmer, Franz Wien, Nachl. Franz Brümmer, Biogr. Suppl. I: Gutherz, Siegfried; 1 Brief mit biographischen Angaben (2 Blatt) Briefe; Adr.: Geehrter Herr! (Folio 1-2)
    - Haarhaus, Julius R. an Brümmer, Franz Leipzig-Plagwitz, Nachl. Franz Brümmer, Biogr. Suppl. I: Haarhaus, Julius R; 1 Brief mit biographischen Angaben Briefe; Adr.: Hochgeehrter Herr! (Folio 1)
    - Hadina, Emil an Brümmer, Franz Iglau, Nachl. Franz Brümmer, Biogr. Suppl. I: Hadina, Emil; 1 Brief mit biographischen Angaben (2 Blatt) Briefe Maschinenschriftlich mit handschriftlicher Unterzeichnung; Adr.: Sehr geehrter Herr; Verf.: Dr. E. Hadina (Folio 1-2)
    - Theodor Haering[Incipit des Textes], Nachl. Franz Brümmer, Biogr. Suppl. I: Haering, Theodor; 1 Kurzbiographie (2 Blatt) Werke Biographien (Folio 1-2)